臺灣新竹地方法院刑事宣示判決筆錄
111年度金訴字第199號
公  訴  人  臺灣新竹地方檢察署檢察官
被      告  張時捷



選任辯護人  路春鴻律師
上列被告因違反洗錢防制法等案件，經檢察官提起公訴（110年
度偵字第13787號）後，聲請改依協商程序而為判決，於中華民
國111年7月15日下午4 時，在本院刑事第七法庭宣示判決，出席
職員如下：
                                  法  官  魏瑞紅
                                  書記官  呂苗澂
                                  通  譯  潘子安
法官起立朗讀判決主文、犯罪事實要旨、處罰條文，及告以上訴
限制、期間並提出上訴狀之法院，且諭知記載其內容：　　　　
一、主  文：
　　張時捷幫助犯洗錢防制法第十四條第一項之洗錢罪，處有期
    徒刑參月。緩刑參年，並應於本判決確定之日起壹年內，向
    指定之政府機關、政府機構、行政法人、社區或其他符合公
    益目的之機構或團體，提供肆拾小時之義務勞務。
二、犯罪事實要旨：
　　張時捷依其社會生活之通常經驗與智識思慮，應知悉一般人
    無故取得他人金融帳戶使用之行徑常與詐欺犯罪密切相關，並
    可預見將金融帳戶提供他人使用，可能遭他人使用為從事詐欺
    犯罪及隱匿犯罪所得去向之工具，藉以取得贓款及掩飾犯行，
    逃避檢警人員追緝，竟基於幫助詐欺及幫助洗錢之不確定故
    意，於民國110年8月23日前某日時，在不詳地點，將其所有
    之中華郵政股份有限公司竹東二重埔郵局帳號000000000000
    00號帳戶（下稱郵局帳戶）、兆豐國際商業銀行股份有限公
    司北新竹分行帳號00000000000號帳戶（下稱兆豐銀行帳戶
    ）之金融卡及寫有晶片密碼之紙條，以不詳方式交付予真實
    姓名年籍不詳之詐騙集團成員，而容任他人作為詐騙不特定人
    匯款及取得贓款、掩飾犯行之人頭帳戶。嗣不詳詐騙集團取得
    上開金融帳戶後，即共同意圖為自己不法之所有，基於詐欺取
    財及洗錢之犯意聯絡，於附表所示之時間，以附表所示之方
    式，向附表所示之人進行詐騙，致附表所示之人陷於錯誤，
    而於附表所示之時間，轉帳匯款如附表所示之金額至張時捷
    提供之上開金融帳戶內。嗣附表所示之人發覺受騙後報警處理
    ，而查悉上情。
三、處罰條文：
　　刑法第30條第1項前段、第339條第1項、洗錢防制法第2條第
    2款、第14條第1項。
四、協商判決除有刑事訴訟法第455 條之4 第1 項第1 款於本訊
    問程序終結前，被告撤銷協商合意或檢察官撤回協商聲請者
    ；第2款 被告協商之意思非出於自由意志者；第4 款被告所
    犯之罪非第455 條之2 第1 項所定得以協商判決者；第6 款
    被告有其他較重之裁判上一罪之犯罪事實者；第7 款法院認
    應諭知免刑或免訴、不受理者情形之一，及違反同條第2 項
    「法院應於協商合意範圍內為判決；法院為協商判決所科之
    刑，以宣告緩刑或2年 以下有期徒刑、拘役或罰金為限」之
    規定者外，檢察官與被告均不得上訴。
五、如有前項得上訴之情形，得自收受宣示判決筆錄送達之日起
    20日內，向本院提出上訴書狀，上訴於第二審法院。
本案經檢察官楊仲萍提起公訴，檢察官陳中順、孫立婷到庭執行
職務。
中　　華　　民　　國　　111 　年　　7 　　月　　15　　日
                  刑事第五庭   書 記 官 呂苗澂
                               法    官 魏瑞紅  
以上正本證明與原本無異。
中　　華　　民　　國　　111 　年　　7 　　月　　15　　日
                               書 記 官 呂苗澂

附錄論罪科刑法條：
刑法第30條
幫助他人實行犯罪行為者，為幫助犯。雖他人不知幫助之情者，
亦同。
幫助犯之處罰，得按正犯之刑減輕之。
刑法第339條
意圖為自己或第三人不法之所有，以詐術使人將本人或第三人之
物交付者，處5年以下有期徒刑、拘役或科或併科50萬元以下罰
金。
以前項方法得財產上不法之利益或使第三人得之者，亦同。
前二項之未遂犯罰之。
洗錢防制法第2條
本法所稱洗錢，指下列行為：
一、意圖掩飾或隱匿特定犯罪所得來源，或使他人逃避刑事追訴
    ，而移轉或變更特定犯罪所得。
二、掩飾或隱匿特定犯罪所得之本質、來源、去向、所在、所有
    權、處分權或其他權益者。
三、收受、持有或使用他人之特定犯罪所得。
洗錢防制法第14條第1項
有第二條各款所列洗錢行為者，處7年以下有期徒刑，併科新臺
幣5百萬元以下罰金。

附表：
編號 告訴人 詐騙集團詐欺方式 告訴人匯款時間、方式及金額 匯款帳戶 1 陳滿圓 於110年8月21日12時36分許，假冒陳滿圓外甥媳之名義，以撥打電話及LINE傳送訊息之方式，向陳滿圓佯稱：缺錢投資，需要借款云云。 於110年8月23日12時34分許，臨櫃匯款5萬元。 上開兆豐銀行帳戶 2 張言幸 於110年8月21日20時28分許，假冒張言幸友人之名義，以撥打電話及LINE傳送訊息之方式，向張言幸佯稱：支票到期無法周轉，急需用錢云云。 於110年8月23日12時49分許，臨櫃匯款6萬元。 上開兆豐銀行帳戶 3 涂雅雯 於110年8月23日時16分15許、16時25分許，撥打電話予涂雅雯，自稱為唐氏症基金會及銀行客服人員，並佯稱：涂雅雯之前捐款因基金會人員操作錯誤，將導致重複扣款，需依指示操作網路銀行及ATM轉帳云云。 (1)於110年8月23日16時30分許，操作網路銀行轉帳4萬9,987元。 (2)於110年8月23日16時30分許，操作網路銀行轉帳4萬9,986元。 上開郵局帳戶 4 劉健民 於110年8月21日14時30分許，假冒劉健民外甥之名義，以撥打電話及LINE傳送訊息之方式，向劉健民佯稱：需要幫助借款云云。 於110年8月24日13時10分許，臨櫃匯款7萬元。 上開兆豐銀行帳戶 5 沈文河 於110年8月22日某時許，假冒沈文河姪子之名義，以撥打電話及LINE傳送訊息之方式，向沈文河佯稱：因積欠他人債務，需要借款還錢云云。 於110年8月24日13時58分許，臨櫃匯款6萬元。 上開兆豐銀行帳戶